臺灣高等法院刑事判決
110年度上訴字第2155號
上  訴  人  臺灣士林地方檢察署檢察官
上  訴  人  賴柏誌
即  被  告          


選任辯護人  蘇千晃  律師(法扶)          
上  訴  人  詹勝安
即  被  告          

選任辯護人  林育杉  律師
            郭凱心  律師
上  訴  人  陳旻謙
即  被  告          



選任辯護人  林裕智  律師(法扶)          
被      告  施柏均



            蕭棋文



            施泓名


上列上訴人等因被告等違反毒品危害防制條例等案件，不服臺灣
士林地方法院110年度金訴字第90號，中華民國110年5月19日第
一審判決（起訴案號：臺灣士林地方檢察署109年度偵字第19948
、21024、21025、21026、21027號，110年度偵字第1280、1733
、2143、2343、2646、3672、3845、5270號，移送併辦：110年
度偵字第6183號）提起上訴，本院判決如下：
    主    文
原判決關於詹勝安販賣第三級毒品罪及應執行刑部分、賴柏誌關
於附表一編號1至4、13及販賣第三級毒品、意圖販賣持有第三級
毒品罪與應執行刑部分及蕭棋文、施泓名部分，均撤銷。
賴柏誌犯附表三編號1至4、10至12「所犯罪名欄」各罪，分別處
刑如「宣告刑欄」。
扣案附表二編號5平板電腦及附表三編號2、11、12「應沒收之物
欄」所示未扣案物，均沒收；附表三編號2、11未扣案犯罪所得
於全部或一部不能或不宜執行沒收時，追徵其價額。
詹勝安犯附表三編號32共同販賣第三級毒品罪，處有期徒刑貳年
。
扣案附表二編號13行動電話及附表三編號32未扣案犯罪所得新台
幣肆佰元均沒收；未扣案犯罪所得於全部或一部不能或不宜執行
沒收時，追徵其價額。
蕭棋文犯附表三編號19至25三人以上共同詐欺取財罪，共柒罪，
均累犯，各處刑如「宣告刑欄」所示。應執行有期徒刑貳年叁月
。  
扣案附表二編號10行動電話壹沒收。未扣案附表三編號19至25「
應沒收之物欄」犯罪所得均沒收，於全部或一部不能或不宜執行
沒收時，追徵其價額。
施泓名犯三人以上共同詐欺取財罪，累犯，處有期徒刑壹年伍月
。
未扣案犯罪所得新臺幣伍仟元沒收，於全部或一部不能或不宜執
行沒收時，追徵其價額。
其他上訴駁回。
賴柏誌撤銷改判與上訴駁回部分，應執行有期徒刑伍年貳月。
詹勝安撤銷改判與上訴駁回部分，應執行有期徒刑叁年拾壹月。
    犯罪事實
一、賴柏誌（即賴迪、哈哈哈哈）、詹勝安（即勝安）陳旻謙（
    即2隻老虎圖案）與蕭棋文（即包皮、Kevin）施柏均（暱稱
    「胖」）施泓名（即大隊長）自民國109年10、11月間，陸
    續加入由「甲○○」、「Jason」、「彭于晏」、「米其林─道
    路救援」、「麥當勞歡樂送24H」及「雙北海王」等三人以
    上成年人以實施詐術及法定刑7年以上有期徒刑之販賣第三
    級毒品罪為手段，具有持續性、牟利性與結構性之犯罪組織
    ，分別實行下列犯行：
(一)賴柏誌、施柏均、蕭棋文、施泓名、詹勝安、陳旻謙與「甲
    ○○」、「Jason」、「彭于晏」及其餘年籍不詳成年人基於
    意圖為自己不法所有三人以上共同詐欺取財及洗錢犯意聯絡
    ，推由年籍不詳組織成員以附表一所示犯罪手法，詐取各被
    害人金錢，推由附表一「車手」提領詐得款額（附表一編號
    4之匯入款因即時遭圈存而未經提領）再分別交由「收水」
    轉交上游成員，將詐得款項透過層層轉手方式，掩飾、隱匿
    詐欺犯罪所得之來源、去向，因而詐得犯罪所得。賴柏誌之
    報酬以提款金額1%或2%計算；蕭棋文、施泓名、詹勝安及陳
    旻謙之報酬，分別如附表三編號19至31、33「應沒收之物欄
    」所示。經附表一被害人察覺受騙，報警而查獲。
(二)詹勝安與「米其林─道路救援」基於販賣第三級毒品營利之
    犯意聯絡，109年11月8日由「米其林─道路救援」以通訊軟
    體與朱正翔聯絡，約定朱正翔以新臺幣（下同）4千元價格
    購買愷他命2包，「米其林─道路救援」於同日晚間9時16分
    許，推由詹勝安於當晚將愷他命2包（每包毛重0.9公克）投
    入新北市○○區○○街000巷00號9樓朱正翔住處信箱；朱正翔則
    將價金4千元匯入「米其林─道路救援」指定帳戶，共同販賣
    第三級毒品，詹勝安因此分得報酬400元。
(三)陳旻謙與「麥當勞歡樂送24H」基於販賣第三級毒品營利之
    犯意聯絡，由「麥當勞歡樂送24H」於109年11月14日以通訊
    軟體與李偉程配偶楊念茹聯絡，約定楊念茹以2千元價格購
    買愷他命1包。同日晚間7時許「麥當勞歡樂送24H」推由陳
    旻謙在臺北市○○區○○附近，將愷他命1包（毛重1公克）交付
    楊念茹，並收取楊念茹給付之價金2千元，陳旻謙取得報酬2
    00元。
(四)賴柏誌與「甲○○」、「雙北海王」基於販賣第三級毒品營利
    之犯意聯絡，由賴柏誌、「甲○○」與不詳成年人約定以1萬1
    千元價格買賣愷他命，推由賴柏誌於109年12月5日上午7時
    （起訴書誤載為「9時」）31分許，以通訊軟體通知「雙北
    海王」將愷他命5包（毛重總計4.5公克）送往新北市○○區○○
    路000號交付買受人（起訴書誤將毒品數量代稱「5小姐」誤
    為買受人之綽號）並收取價金1萬1千元，賴柏誌分得報酬50
    0元。
(五)賴柏誌與「甲○○」基於意圖販賣第三級毒品營利之犯意聯絡
    ，由「甲○○」購入愷他命51包（純質淨重總計24.5392公克
    ）109年11月底，在臺北市○○區○○○路與○○○路交岔口附近停
    車場，交給賴柏誌持有，伺機販售牟利；但尚未尋找買受人
    即遭查獲。
(六)警方因被害人報案，109年11月24日、12月10日分別在臺北
    市○○區○○路0段000巷0號4樓、臺北市○○區○○路000巷00號2樓
    施柏均住處；新北市○○區○○路000號2樓賴柏誌住處；蕭棋文
    當時居住之臺北市○○區○○街00號○○○旅店000號房及臺北市○○
    區○○路○00○0號詹勝安住處搜索，扣得附表二編號1至10、13
    、14之物，因而查獲。
二、案經附表一編號1至13、15、16各被害人訴由臺北市政府警
    察局北投分局、內政部警政署刑事警察局報請臺灣士林地方
    檢察署檢察官偵查起訴及移送併辦。
    理    由
壹、刑事訴訟法第348條於110年6月18日修正施行：「上訴得對
    於判決之一部為之（第1項）。對於判決之一部上訴者，其
    有關係之部分，視為亦已上訴。但有關係之部分為無罪、免
    訴或不受理者，不在此限（第2項）。上訴得明示僅就判決
    之刑、沒收或保安處分一部為之（第3項）。」同日修正施
    行之刑事訴訟法施行法第7條之13規定：「中華民國110年5
    月31日修正通過之刑事訴訟法施行前，已繫屬於各級法院之
    案件，於施行後仍適用修正前刑事訴訟法第348條規定；已
    終結或已繫屬於各級法院而未終結之案件，於施行後提起再
    審或非常上訴者，亦同。」本案於上述規定修正施行之後
　　110年6月30日才繫屬本院（見本院卷一第3頁）上訴之效力
    及範圍應依修正第348條規定。被告蕭棋文、賴柏誌及施泓
    名被訴附表一編號8 、11涉犯刑法第339條之4第1項第2款加
    重詐欺罪、洗錢防制法第14條第1項洗錢罪部分，既經原審
    不另為無罪諭知（原判決第37至39頁）依修正第348條第2項
    但書規定，不在上訴審理範圍。　　
貳、證據能力：
一、組織犯罪防制條例第12條第1項中段規定：「訊問證人之筆
    錄，以在檢察官或法官面前作成，並經踐行刑事訴訟法所定
    訊問證人之程序者為限，始得採為證據。」被告賴柏誌、施
    柏均、蕭棋文、施泓名、詹勝安與陳旻謙及以外之人於警詢
    之陳述，就所犯參與犯罪組織罪部分，雖不具證據能力；然
    就被告6人所犯加重詐欺取財、洗錢、販毒及意圖販賣而持
    有第三級毒品各罪之證據能力，則另依刑事訴訟法相關規定
    認定。
二、被告6人所犯加重詐欺取財、洗錢、販毒及意圖販賣而持有
    第三級毒品各罪之犯罪事實，被告以外之人於審判外之言詞
    及書面陳述，檢察官、被告及辯護人於辯論終結前，對於證
    據能力均無爭執。審酌此等證據製成之情況，並無違法不當
    ，與待證事實具有關連性，依刑事訴訟法第159條之5規定，
    均有證據能力。
三、其餘認定犯罪事實所憑證據資料，均與犯罪事實具有關聯性
    ，並無違背法定程序或偽造、變造之事實，且經依法踐行調
    查程序，檢察官、被告及辯護人對於證據能力均未爭執，皆
    有證據能力。
叁、認定犯罪事實所憑證據及理由：
一、被告賴柏誌、施柏均、蕭棋文、陳旻謙、詹勝安及施泓名(
    於原審）對於犯罪事實均坦白承認（偵19948卷第43至44、4
    6至47、175至176頁，他5556卷第89至92、偵21024卷第127
    頁、偵21025卷第21至23、25至26、171至172頁、偵21026卷
    第22至24、153頁、偵21027卷第39至40、42至54、185頁、
    偵2343卷第81頁、偵2646卷第10至12、73至75頁、偵1280卷
    第16至20、59至61、69頁、偵2143卷第12至13、16、20至25
    頁、偵5270卷第12至13頁，聲羈320卷第30至33頁、聲羈338
    卷第32頁、聲羈339卷第32頁、聲羈340卷第32頁、聲羈341
    卷第30頁、偵聲5卷第16頁、金訴卷第80至81、83至84、86
    至87、90至91、95、356至357、361至362、519至521、613
    至614頁、偵6183卷第10至12頁，聲羈338卷第32頁、偵聲10
    號卷第44頁、金訴卷第87、362、613頁、偵21026卷第26至2
    7頁，金訴卷第362、613、615頁、偵聲12號卷第44頁、金訴
    卷第91至92、361至362、613頁、偵21025卷第30、101頁，
    聲羈340卷第32頁、金訴卷第92、361、613頁、本院卷二第
　　342頁）並有中華郵政股份有限公司110年3月29日儲字第110
    0079283號函、合作金庫商業銀行中興分行110年3月29日合
    金中興字第1100001278號函、第一商業銀行楠梓分行110年4
    月7日一楠梓字第00059號函及附表一編號1至6、12至16「受
    款帳戶欄」帳戶基本資料、被告施柏均、詹勝安持用行動電
    話內通訊軟體對話紀錄翻拍照片、被告賴柏誌使用電腦內「
    三項計畫」檔案列印資料（偵19948卷第68至69頁、他5556
    卷第21至36頁、偵21024卷第65至67頁、偵21025卷第33至34
    頁，金訴卷第305至307、311、315、319、419至421、495至
    497頁）證人朱正翔證述（偵6183卷第200至202頁、偵21025
    卷第239頁）被告詹勝安持用行動電話內通訊軟體對話紀錄
    翻拍照片、錄影截圖、新北市○○區○○街000巷00號前監視器
    錄影畫面翻拍照片（偵21025卷第150、219頁下方至第222頁
    ）被告陳旻謙於在群組張貼「早班結算（謙）出23/現金431
    00/剩11」之交班結算訊息對話群組對話紀錄翻拍照片（偵2
    1025卷第153至155頁）被告賴柏誌持用行動電話通訊軟體對
    話紀錄翻拍照片（偵21025卷第147頁上方）被告賴柏誌於10
    9年12月10日為警查獲時，持有之白色粉末51包（即附表二
    編號3扣案物，總淨重33.296公克，驗餘淨重
　　33.2426公克；）經鑑定含有第三級毒品愷他命成分，純度
　　73.7%，純質淨重24.5392公克，有內政部警政署刑事警察局
    搜索扣押筆錄、扣押物品目錄表、現場照片、扣案物照片、
    交通部民用航空局航空醫務中心110年1月14日航藥鑑字第
　　0000000、0000000Q號毒品鑑定書可憑（偵21025卷第69至
　　72、75、79頁、偵3672卷第35、37頁）及附表一「證據欄」
　　各項及附表二編號4至10、13、14扣案物可證。被告等之自
　　白與事相符，可以採信。
二、被告詹勝安、陳旻謙供稱為賺取交付每包愷他命200元報酬
    而分擔毒品交易送貨小蜜蜂，分別實行犯罪事實一（二）、
    （三）之交付行為（原審卷第364、613頁）被告賴柏誌坦承
　　以電腦記錄販賣愷他命底價及獲利情形，例如20公克愷他命
    成本每公克1850元，可分裝成28包，每包0.7公克。被告賴
    柏誌可分取100元至300元利潤，犯罪事實一（四）之愷他命
    交易分得報酬500元；扣案愷他命51包是「甲○○」於109年11
    月底交給被告賴柏誌，準備販賣（偵21025卷第23頁，原審
    卷第91至92、361至362頁）扣案被告賴柏誌持用之電腦「三
    項計畫」檔案，確實記載「菸/目前本金底價：20g*1850＝37
    000/利潤值：20g ＝16200（一天）28支」有檔案列印資料可
    憑（偵21025卷第33頁）核與被告賴柏誌供述相符。被告賴
    柏誌、詹勝安及陳旻謙之販毒行為，均具有營利意圖，可以
    認定。
三、被告6人坦承實行之詐欺、洗錢、販賣/持有毒品等犯行，均
    是加入同一犯罪集團所為，且各自分工明確。被告等人用以
    聯絡詐欺，名為「酷斃了」、「一帆風順」之通訊軟體對話
    群組及聯絡販毒所用，名為「順風」、「總」之通訊軟體對
    話群組成員均有3人以上，有對話群組對話紀錄翻拍照片可
    證（他5556卷第21至36頁、偵21024 卷第41至67頁）足認被
    告6人加入三人以上之犯罪集團。被告6人自109年10、11月
    間，陸續加入犯罪集團，以實施詐術及法定刑7年以上有期
    徒刑之販賣第三級毒品罪為手段，由集團成員通知被告6人
    及其他成員分擔車手及收水，提領被害人匯入之款項及款項
    轉出，另由被告賴柏誌、「甲○○」、「米其林─道路救援」
    及「麥當勞歡樂送24H」等成員分擔與愷他命買受人聯絡交
    易條件，通知交付毒品之小蜜蜂「雙北海王」、被告詹勝安
    、陳旻謙等人交付愷他命予購毒者，分別完成詐欺、洗錢及
    販賣第三級毒品等犯行，足認被告6人加入之犯罪集團，組
    織縝密、分工精細，顯非為立即實行犯罪而隨意組成，屬於
    具有持續性、牟利性與結構性組織，符合組織犯罪防制條例
    第2條規定之犯罪組織構成要件。被告6人加入犯罪組織，實
    際參與集團分工，接觸集團成員多人，被告等人對於集團成
    員分工模式具有相當程度認識，顯有參與犯罪組織之犯意與
    犯行。
四、綜上，事證明確，被告等犯行均可認定，應依法論科。
肆、論罪：
一、106年6月28日修正施行之洗錢防制法第2款定義洗錢行為之
    內涵：「掩飾或隱匿特定犯罪所得之本質、來源、去向、所
    在、所有權、處分權或其他權益者。」被告等人將存匯於金
    融帳戶之贓款，故意提領現金之後轉存或匯至其他金融帳戶
    或直接交付與不詳之人，造成特定犯罪所得之「去向」不明
    ，喪失不法之可追溯性，製造金流斷點以妨阻司法追查，符
    合洗錢防制法第2條第2款「掩飾特定犯罪所得之來源及去向
    」之洗錢定義及同法第14條第1項：「有第2條各款（第2款
    ）所列洗錢行為者」之一般洗錢罪構成要件（最高法院
　　109年度台上字第1812號判決參照）被告賴柏誌就犯罪事實
    一（一）及附表一編號1、2、3、7、8、9、10、12、13犯行
    ；被告施柏均對犯罪事實一（一）及附表一編號1、2、3、5
    、6犯行；被告蕭棋文就犯罪事實一（一）及附表一編號5、
    6、7、8、9、10、11犯行；被告施泓名(於原審)對犯罪事實
    一（一）及附表一編號11犯行；被告詹勝安就犯罪事實一（
    一）及附表一編號12、13、14、15、16犯行；被告陳旻謙對
    犯罪事實一（一）及附表一編號5犯行，均觸犯刑法第339條
    之4第1項第2款三人以上共同詐欺取財罪及洗錢防制法第14
    條第1項一般洗錢罪。附表一編號4，經通報為警示帳戶而未
    經提領，致未達掩飾犯罪所得去向結果，核被告賴柏誌、施
    柏均此部分犯行，均觸犯刑法第339條之4第1項第2款三人以
    上共同詐欺取財罪及洗錢防制法第14條第2項、第1項洗錢罪
    未遂；檢察官認被告賴柏誌、施柏就此部分犯行觸犯洗錢罪
    既遂，應屬誤會。
二、被告6人參與犯罪組織行為，均違犯組織犯罪防制條例第3條
    第1項後段參與犯罪組織罪。
三、被告詹勝安、陳旻謙及賴柏誌就犯罪事實一（二）、（三）
    、（四）犯行，均違犯毒品危害防制條例第4條第3項販賣第
    三級毒品罪。
四、被告賴柏誌收受「甲○○」交付而非法持有之附表二編號3扣
    案愷他命，囤貨抬價伺機出售，尚未及出售即遭警查獲（偵
    21025卷第30、101頁，原審卷第92頁）依現有證據尚無以證
    明被告賴柏誌或「甲○○」已就扣案愷他命聯繫交易或對外銷
    售而達到販毒罪著手階段，只能論以毒品危害防制條例第5
    條第3項意圖販賣而持有第三級毒品罪（最高法院刑事大法
    庭109年度台上大字第4861號裁定參照）扣案愷他命純質淨
    重逾5公克，被告賴柏誌持有之低度行為吸收於意圖販賣而
    持有之高度犯行，不另論罪。
五、關於共同正犯：
(一)被告6人與其他犯罪組織成年成員就所犯加重詐欺罪及洗錢
    罪，應論以共同正犯。
(二)被告詹勝安、陳旻謙就各自所為犯罪事實一（二）、（三）
    販賣第三級毒品犯行，分別與「米其林─道路救援」、「麥
    當勞歡樂送24H」成立共同正犯。
(三)被告賴柏誌與「甲○○」、「雙北海王」就犯罪事實一（四）
    販賣第三級毒品犯行，應論以共同正犯。
(四)被告賴柏誌與「甲○○」於犯罪事實一（五）所為具有犯意聯
    絡及行為分擔，均為共同正犯。
六、被告6人就各自參與之附表一編號1、2、3、5、6、7、8、9
    、10、11、12、14各次詐欺犯行，其中接續提領同一被害人
    所匯款項，時地密接，依一般觀念得視為數個舉動接續施行
    之接續犯，各論以一罪。
七、被告賴柏誌、施柏均、蕭棋文及施泓名所犯參與犯罪組織罪
    ，應分別與最先實行之附表一編號2（被告賴柏誌、施柏均
    ）編號7（被告蕭棋文）編號11（被告施泓名）三人以上共
    同詐欺取財罪、洗錢罪成立想像競合犯；被告詹勝安、陳旻
    謙參與犯罪組織罪，應分別與犯罪事實一（二）、（三）販
    賣第三級毒品罪想像競合，分別從重依三人以上共同詐欺取
    財罪及販賣第三級毒品罪處斷（最高法院109年度台上字第3
    945號判決參照）。被告賴柏誌、施柏均就附表一編號4犯行
    ，均以一行為同時觸犯三人以上共同詐欺取財罪及洗錢罪未
    遂；被告賴柏誌就附表一編號1、2、3、7、8、9、10、12、
    13各犯行；被告施柏均就附表一編號1、3、4、5、6犯行；
    被告蕭棋文就附表一編號5、6、7、8、9、10、11犯行；被
    告詹勝安就附表一編號12、13、14、15、16犯行；被告陳旻
    謙之附表一編號5犯行，分別以一行為同時觸犯三人以上共
    同詐欺取財罪及洗錢罪，想像競合，均應從重依三人以上共
    同詐欺取財罪處斷。公訴意旨指稱被告詹勝安、陳旻謙所犯
    參與犯罪組織罪，應與其等所犯加重詐欺、洗錢罪構成想像
    競合犯，也有誤會。
八、被告施柏均、蕭棋文及詹勝安就附表一各次加重詐欺犯行；
    被告賴柏誌所犯加重詐欺罪、販賣第三級毒品罪、意圖販賣
    而持有第三級毒品罪；被告詹勝安、陳旻謙各自所犯加重詐
    欺罪、販賣第三級毒品罪，各皆犯意各別，行為互異，均分
    論併罰。
九、起訴效力所及，應併予審理之犯罪事實：
(一)起訴書附表二編號1記載被害人紀人豪因遭詐騙而匯入「2筆
    」款項：2萬9985元、3000元（含手續費15元）；然查，證
    人紀人豪證稱遭詐騙共匯出「3筆」款項於對方指定之同一
    帳戶（偵2343卷第40至41頁）並提出轉帳明細為證（偵2343
    卷第44至46頁）應認「5123元」部分與起訴之犯罪事實具有
    實質上一罪關係。
(二)併辦意旨記載被告詹勝安依指示交付愷他命予朱正翔之犯罪
    事實，與起訴書之犯罪事實一（二）、附表四編號2，事實
    上同一案件。
十、被告蕭棋文曾因施用第二級毒品案件，判處有期徒刑、定應
    執行有期徒刑4月確定，105年6月29日執行完畢；被告施泓
    名因施用第二級毒品案件，經判決有期徒刑2月確定，109年
    8月5日執行完畢，均累犯（最高法院105年度台上字第3305
    號判決參照）被告蕭棋文於109年8月15日已因涉犯三人以上
    共同詐欺罪經起訴，仍於同年11月間，實行本案多次加重詐
    欺犯行，前案紀錄共31頁，102年開始涉毒，終致為毒侵害
    他人財產，已經不是純粹施用毒品之自戕行為；被告施泓名
    106年開始違犯毒品危害防制條罪行，109年5月15日已因詐
    欺罪偵查終結起訴，又於同年11月22日實行加重詐欺罪行，
    前案紀錄共11頁，毒品與詐欺等財產犯罪相伴隨。以上均有
    本院被告前案紀錄表可憑。參酌司法院釋字第775號解釋意
    旨，皆依刑法第47條第1項規定加重其刑。
十一、洗錢防制法第16條第2項規定：「犯前2條之罪，在偵查或
      審判中自白者，減輕其刑。」組織犯罪防制條例第8條第1
       項後段規定：「犯第3條之罪，偵查及審判中均自白者，
      減輕其刑。」被告賴柏誌、施柏均、蕭棋文、詹勝安及陳
      旻謙於偵查、原審及本院，就洗錢及參與犯罪組織犯行均
      坦白認罪；被告施泓名雖於偵查中否認洗錢及參與犯罪組
      織犯行，然於原審已經坦承犯行。因此，被告賴柏誌、施
      柏均、蕭棋文、詹勝安及陳旻謙所犯洗錢罪、參與犯罪組
      織罪；被告施泓名所犯洗錢罪（參與犯罪組織罪不符合組
      織犯罪防制條例第8條第1項後段規定：偵查「及」審判中
      均自白之要件）本應依洗錢防制法第16條第2項、組織犯
      罪防制條例第8條第1項後段規定減輕其刑；然洗錢罪因與
      被告各自所犯加重詐欺罪、販賣第三級毒品罪，想像競合
      ，分別從重論以加重詐欺罪、販賣第三級毒品罪。因此，
      被告6人符合上述減刑規定之事由應於量刑時併予審酌（
      最高法院108年度台上字第4405、4408號判決參照）。
十二、毒品危害防制條例第17條第1項規定：「犯第4條至第8條
      、第10條或第11條之罪，供出毒品來源，因而查獲其他正
      犯或共犯者，減輕或免除其刑。」第2項規定：「犯第4條
      至第8條之罪於偵查及歷次審判中均自白者，減輕其刑。
      」經查：
（一）被告詹勝安就犯罪事實一（二）販賣第三級毒品、被告賴
      柏誌就犯罪事實一（四）、（五）販賣及意圖販賣而持有
      第三級毒品犯行，於偵查、原審及本院均坦白認罪（偵61
      83卷第10至12頁、偵聲12卷第44頁，偵21026卷第26至27
      、153至155頁，金訴卷第87、91至92、361、613、615頁
      ，本院卷二第342頁）均依毒品危害防制條例第17條第2項
      規定減輕其刑。被告陳旻謙於警詢及偵查初訊供述分擔毒
      品交易之送貨小蜜蜂，賺取每包毒品200元報酬之事實(偵
      21026卷26、27頁、153至155頁）但在偵查之延押訊問、
      移審訊問及原審準備程序，均推翻其於警詢及偵查初訊之
      供述，改口辯解否認販毒(偵聲11卷第44頁、原審卷第95
      、362頁）應認被告陳旻謙未於偵查中自白；雖於原審及
      本院已經認罪，因不符合毒品危害防制條例第17條第2項
      規定「於偵查及歷次審判中均自白」的要件及立法意旨，
      不能減刑。
（二）被告賴柏誌供稱毒品來源於「甲○○」並供述其藏匿毒品地
      點，警方因而於110年4月20日在台北市○○區○○○路0段00巷
      0號2樓、3樓查獲毒咖啡包651包、毒軟糖54包；被告詹勝
      安於警詢坦承販毒集團金主是乙○○、丙○○是控台人員，且
      提供完整販毒集團對話紀錄，警方因而於
　　　110年3月24日、4月20日分別緝捕乙○○、丙○○，有內政部
      警政署刑事警察局110年7月22日刑偵七一字第1100007453
      6號函可憑（本院卷二第5頁）被告賴柏誌、詹勝安供出毒
      品來源而查獲其他正犯，均依毒品危害防制條例第17條第
      1項規定減輕其刑。被告賴柏誌、詹勝安同時有毒品危害
      防制條例第17條第1、2項減刑事由，先依較少之數遞減其
      刑。　　　　　
十三、刑法第59條酌量減刑之規定，必須犯罪情節，有特殊環境
      、原因及背景，客觀上足以引起一般同情而顯可憫恕，認
      為即使宣告法定最低度刑仍嫌過重，才有適用（最高法院
      110年度台上字第2017號判決參照）經查：
（一）被告詹勝安觸犯法定刑7年以上有期徒刑販毒罪，經依毒
      品危害防制條例第17條第2項規定減刑，最低度刑為3年6
      月以上有期徒刑；被告詹勝安併有同條例第17條第1項之
      減刑事由，法定刑已可降至1年2月有期徒刑以上，與其犯
      行相當，自無刑法第59條適用。考量被告陳旻謙接受指派
      出面交付愷他命給購毒者並收取價金，參與犯罪事實一（
      三）販賣第三級毒品行為，與隱身在後負責與購毒者聯繫
      交易內容並指派他人送交毒品之行為人相較，尚處於毒品
      交易分工外圍角色，取得之利潤數額不多，情節尚非重大
      ，依刑法第59條規定減輕其刑。
（二）刑法第339條之4加重詐欺罪，有相對被害人並且遭受詐騙
      之人所受財產損失通常均非小額。此等財產犯罪因行為人
      多數且多屬有組織之集團犯罪，因而法定刑與刑法第339
      條一般詐欺罪有所區隔，定為1年以上有期徒刑之罪。加
      重刑罰核屬刑法第339條之4加重詐欺取財罪之立法本旨。
      此等犯行令一般人深惡痛絕且已嚴重影響國際視聽，顯然
      不符合刑法第59條減刑的構成要件。被告詹勝安、陳旻謙
      雖均坦承犯行，被告陳旻謙辯稱參與犯行僅1次，於原審
      已與詐欺被害人達成和解，請求就所犯加重詐欺罪，依刑
      法第59條規定減刑；被告詹勝安辯稱年紀甚輕，智識程度
      不高，不了解社會現況，坦承犯行，請求依刑法第59條規
      定減刑，實均屬量刑審酌事由，皆不予准許。
（三）被告賴柏誌辯稱參與詐欺獲得報酬數額不多，坦承全部犯
      行並與部分詐欺被害人和解，深感悔悟；並非毒品買賣大
      盤或中盤，請求依刑法第59條規定減刑。惟查，被告賴柏
      誌統籌聯絡車手、收水之犯罪組織成員，參與加重詐欺犯
      行多達10次，使被害人遭受財產上重大損失，且另居於毒
      品交易派貨者地位，擴散毒品流通性，非屬犯罪分工最外
      圍階層；遭查扣持有多量愷他命，重大危害社會秩序；坦
      承犯行、與部分詐欺被害人達成和解，核屬量刑審酌事由
      。被告賴柏誌所為均不符合刑法第59條酌減刑罰構成要件
      ，不能准許。
伍、撤銷改判部分：
一、撤銷改判之理由：
(一)被告詹勝安販毒部分：　　　
    原審為被告科刑判決諭知，雖有論據；惟查，被告供出毒品
    來源並因而查獲其他正犯，應依毒品危害防制條例第17條第
    1項規定減刑，原審未及審酌。被告上訴請求從輕量刑，應
    認有理由，原判決此部分應撤銷改判。
(二)被告賴柏誌部分：
　　原審對被告所犯附表一編號1、2、3、4、13加重詐欺罪、共
    同販賣第三級毒品罪及共同意圖販賣而持有第三級毒品罪，
    論罪科刑雖有依據；然查：1、被告供出毒品來源並因而查
    獲其他正犯，應依毒品危害防制條例第17條第1項規定減刑
    ，原審未及審酌；2、被告就所犯附表一編號1、3、4、13犯
    行，積極與被害人和解賠償，有匯款及交易紀錄可憑（本院
    卷一第327、331頁，卷二第175頁）應認科刑審酌考量的基
    礎已有變更，原審未能審酌；3、被告於附表一編號2之犯罪
    所得應為160元，原審誤載並予以沒收1840元，被告上訴請
    求從輕量刑，應有理由，原判決此等部分應撤銷改判。
(三)無論刑法第47條第1項累犯規定、司法院釋字第775號解釋文
    及理由書，均未揭示如原審所論述必須與本案犯罪類型、行
    為態樣、侵害法益相同的累犯前案才得以加重刑罰。被告蕭
    棋文、施泓名無視109年間均經詐欺罪嫌偵查起訴，又皆於
    同年11間實行本案加重詐欺犯行，顯有應刑罰性及惡性，如
    前所述。原審裁量均不予加重其刑，適用法條不當，並且檢
    察官上訴也指稱原審量刑過輕，皆應撤銷改判。
二、審酌被告賴柏誌、詹勝安、蕭棋文及施泓名不循正當途徑獲
    取生活所需，貪圖參與犯罪之不法報酬，加入犯罪組織參與
    分工，致使附表一各被害人財產受損，並使犯罪追查趨於複
    雜，影響社會正常交易安全及秩序，參酌被害人之人數、各
    次詐騙金額，於詐欺集團之角色、行為次數、坦承犯行、與
    被害人和解賠償損害的實況及被告賴柏誌與附表一編號1、3
    、4、13被害人達成和解分期履行賠償，有原審和解筆錄、
    公務電話記錄、匯款紀錄可憑之犯後態度；被告賴柏誌、詹
    勝安另圖取販毒之不法利得，參與販毒，增加愷他命之流通
    性，危害社會秩序及國民身心健康，被告賴柏誌與被告詹勝
    安相較，參與販毒犯行程度較深；被告賴柏誌另非法持有多
    量扣案愷他命，對於社會治安有相當程度不良影響。被告施
    泓名於警詢雖否認參與犯罪組織、詐欺及洗錢犯行，然於原
    審已坦白承認。賴柏誌、詹勝安及蕭棋文對於洗錢罪均自白
    。被告賴柏誌自陳高中肄業，在押之前從事保全，月薪約5
    至6萬元，已婚，羈押之前與配偶、小孩及配偶之祖父母同
    住，需扶養小孩、太太及母親；被告詹勝安高中肄業，之前
    在飲料店工作，月收入約2、3萬元，與父母、姐姐同住，未
    婚無子女，無需扶養親屬；被告蕭棋文自陳高中肄業，之前
    無業，以存款作為生活費，未婚、無子女，無需扶養親屬（
    原審卷第617頁）被告施泓名自陳高中肄業，出獄不久，入
    監執行前從事餐飲外場工作，月收入約3至4萬元，未婚、無
    子女，無需扶養親屬(原審卷第618頁）本院前案紀錄表顯示
    之各被告(累犯以外)之素行，原審量刑均從法定最低刑度量
    處，又以最大幅度減刑，上訴審幾無裁量空間等一切情狀，
    分別量處如附表三編號1至4、10至12、19至25、32「宣告刑
    欄」及本判決主文欄第8項所示被告施泓名之刑；除被告施
    泓名外並與下述上訴駁回部分，定應執行刑。
三、關於沒收部分：
(一)扣案附表二編號3愷他命，是被告賴柏誌意圖販賣而持有之
    第三級毒品；盛裝扣案毒品之包裝袋，殘留微量毒品無法完
    全析離，應整體視為查獲之第三級毒品，均屬違禁物，依刑
    法第38條第1項規定宣告沒收。
(二)供犯罪所用、犯罪預備之物或犯罪所生之物，屬於犯罪行為
    人者，得沒收之，但有特別規定者，依其規定。犯毒品危害
    防制條例第4條至第9條、第12條、第13條或第14條第1項、
    第2項之罪者，其供犯罪所用之物，不問屬於犯罪行為人與
    否，均沒收之。刑法第38條第2項、毒品危害防制條例第19
    條第1項明文規定。經查：
  1.扣案附表二編號1、4、5所示之物，均屬被告賴柏誌所有，
    其中編號1行動電話用以完成犯罪事實一（四）毒品交易所
    用；編號4電子磅秤是準備分裝愷他命出售所用之物；編號5
    電腦記錄販毒成本、售價及詐欺報酬計算方式所用之物，已
    經被告賴柏誌坦承（原審卷第569頁）依法宣告沒收。
  2.扣案附表二編號10、13行動電話分屬被告蕭棋文、詹勝安所
    有，供其等聯絡犯行所用，已經被告供明（原審卷第570頁
    ）均依前述規定宣告沒收。
(三)刑法第38條之1第1項、第3項、第5項規定：犯罪所得，屬於
    犯罪行為人者，沒收之，但有特別規定者，依其規定；前項
    之沒收，於全部或一部不能沒收或不宜執行沒收時，追徵其
    價額；犯罪所得已實際合法發還被害人者，不予宣告沒收或
    追徵。
  1.被告賴柏誌部分：
  ⑴被告賴柏誌供稱參與詐欺犯行之報酬是提款金額1%或2%，依
    當次取款情形而定。109年11月14日、16日分擔收水，分別
    向施柏均、蕭棋文收取領得之贓款而後轉出，獲得領款金額
    2%；109年11月15日之收水，向詹勝安收取贓款轉出，獲報
    酬為領款金額1%（原審卷第91至92頁）因認被告賴柏誌就附
    表一編號1詐欺犯行犯罪所得600元［該次車手成員領款總額2
    萬5元＋1萬5元＝3萬10元，則被告賴柏誌之報酬2%（小數點以
    下4捨5入，下同）］就附表一編號2、3詐欺犯行犯罪所得200
    0元（車手成員領款總額2萬元＋2萬元＋8000元＋2萬元＋2萬元＋
    1萬2000元＝10萬元，被告賴柏誌之報酬2%）因上述車手提領
    之款項兼含附表一編號2、3被害人匯款，則依附表一編號2
    、3被害人匯入該受款帳戶之款項比例，據以計算被告賴柏
    誌就附表一編號2、3詐欺犯行之犯罪所得分別為160元、184
    0元［附表一編號2、3之被害人匯入之款額分別為8080元、9
    萬2727元，其中附表一編號2被害人匯款之比例為8080元（
    8080元＋9萬2727元）＝0.08，被告賴柏誌就分取之犯罪所得2
    000元×0.08＝160元；附表一編號3所示被害人匯款比例為9萬
    2727元（8080元＋9萬2727元）＝0.92，被告賴柏誌分得之犯
    罪所得2000元×0.92＝1840元］就附表一編號13詐欺犯行之犯
    罪所得200元；附表一編號4被害人匯入人頭帳戶之款項遭圈
    存而未經提領，無從認定被告賴柏誌就該次犯行有分取報酬
    。被告賴柏誌已依和解內容，分別給付附表一編號1、3、4
    、13被害人各1萬元、2萬元、5000元、1萬元，有公務電話
    記錄、匯款及交易紀錄可憑（原審卷第755、759、763頁，
    本院卷一第327、331頁，卷二第175頁）可認被告賴柏誌給
    付予被害人之金額，已逾其各該次犯行之犯罪所得數額，應
    認其因附表一編號1、3、4、13所示犯行之犯罪所得已發還
    各被害人，依刑法第38條之1第5項規定不予宣告沒收、追徵
    。
　⑵被告賴柏誌未與附表一編號2被害人達成和解，犯罪所得160
    元，應依刑法第38條之1第1項前段規定宣告沒收，於全部或
    一部不能或不宜執行沒收時，依同條第3項規定，追徵其價
    額。
  ⑶被告賴柏誌供稱犯罪事實一（四）販賣第三級毒品犯行報酬
    為500元，已借給「雙北海王」（原審卷第91至92頁）僅屬
    被告賴柏誌事後之處分行為，對於該款項屬其犯罪所得之事
    實並無影響，仍應依刑法第38條之1第1項前段、第3項規定
    宣告沒收，於全部或一部不能或不宜執行沒收時，追徵其價
    額。
  2.被告詹勝安部分：
  ⑴被告詹勝安供稱毒品交易之報酬，每包愷他命200元（原審卷
    第87至88頁）於犯罪事實一（二）之毒品交易，送交愷他命
    2包，犯罪所得400元，未扣案，依刑法第38條之1第1項前段
    、第3項規定宣告沒收，於全部或一部不能或不宜執行沒收
    時，追徵其價額。
　3.被告蕭棋文、施泓名部分：
  ⑴被告蕭棋文供稱109 年11月16日、22日分擔車手，各日報酬
　　為4000元、3000元；109 年11月23日分擔收水向施柏均收取
　　附表一編號5 、6 贓款轉出，當日報酬3000元（原審卷第84
　　頁）均未扣案，即附表三編號19至25「應沒收之物欄」所示
　　犯罪所得，同上，依法宣告沒收、追徵。
  ⑵被告施泓名供稱109 年11月22日分擔收水獲得5000元（原審
　　卷第357頁）未扣案，同依法宣告沒收、追徵。 
  ⑶被告蕭棋文、施泓名均未依約於110 年5 月10日前給付於原
    審和解之款項予附表一編號11之被害人；於本院也未提出已
    經履行之憑據。因此，被告2人之犯罪所得既無已經償還抵
    付之事實，仍應宣告沒收、追徵。
(四)附表二編號2 、11、12扣案物，雖分屬被告賴柏誌、蕭棋文
　　所有；尚無證據證明與本案詐欺、販毒犯行相關聯（原審卷
    第569頁）且非違禁物，均不予宣告沒收。 
(五)洗錢防制法第18條第1項固然規定：犯洗錢防制法第14條之
    罪，所移轉、變更、掩飾、隱匿、收受、取得、持有、使用
    之財物或財產上利益，沒收之；犯第15條之罪，其所收受、
    持有、使用之財物或財產上利益，亦同。仍以屬於被告所有
    為限。依現有證據尚難認定被告等人對於所領取之詐欺款項
    具有事實上管領、處分權，除前述被告分得之犯罪所得外，
    尚難就被害人匯入受款帳戶之款項，依洗錢防制法第18條第
    1項或刑法第38條之1第1項前段規定對被告等人宣告沒收。
陸、維持原判決駁回上訴部分：
一、原審斟酌被告賴柏誌、詹勝安(以上二人除前述撤銷改判部
    分外)、陳旻謙、施柏均不循正當途徑獲取生活所需，貪圖
    參與犯罪之不法報酬，加入犯罪組織，致附表一被害人受損
    害，使犯罪追查趨於複雜，影響社會正常交易安全及秩序，
    衡量被害人之人數、各次詐騙犯行金額，被告施柏均、詹勝
    安及陳旻謙均屬接受指派分擔車手、收水，在犯罪分工中居
    於最外圍階層；被告賴柏誌負責控台，依上層指示統籌車手
    、收水之聯繫，與同案被告相較，被告賴柏誌參與犯罪程度
    較深；被告賴柏誌、施柏均、詹勝安及陳旻謙均坦承參與犯
    罪組織、詐欺及洗錢犯行。於原審已與附表一部分被害人達
    成和解之被告，除被告賴柏誌依約給付第1期款項予附表一
    編號1、3、4被害人外，其餘被告均未依約給付等犯後態度
    ，有原審和解筆錄、公務電話記錄可憑（原審訴卷第429至4
    36、549至554、755至761頁）參酌被告賴柏誌、詹勝安前述
    學識、生活家庭及經濟情狀，被告施柏均供稱國中畢業，從
    事外送，月收入約4至8萬元，已婚，育有2名現年0歲及0歲
    半之小孩，與岳父、岳父之父母、配偶及2名小孩同住，需
    扶養配偶及小孩；被告陳旻謙國中肄業，從事汽車美容，月
    收入約4至5萬元，已婚，育有2子分別為0歲、0歲，與母親
    、妻兒同住，需扶養家人。被告賴柏誌、施柏均、詹勝安及
    陳旻謙對所犯洗錢罪均自白及其等之本院被告前案紀錄表等
    一切情狀，分別量處附表三除編號1至4、10至12、19至26、
    32、34外之「宣告刑欄」所示之刑，並衡酌被告施柏均參與
    犯罪之期間、被害人數、詐騙金額、分工情形、各次犯行侵
    害法益態樣異同等情狀，定其應執行刑有期徒刑1年10月，
    且敘明：（一）被告等參與犯罪組織雖屬不當，但於本案尚
    非居於指揮階層，犯罪不法所得並非鉅額，前無參與犯罪組
    織、販毒前科，參與本案犯罪組織之時間不長，考量被告等
    人表現之危險性、行為嚴重性、生活能力等情節，認宣告有
    期徒刑已足懲儆，無需再宣告強制工作。（二）關於沒收部
    分：１、供犯罪所用、犯罪預備之物或犯罪所生之物，屬於
    犯罪行為人者，得沒收，但有特別規定，依其規定，刑法第
    38條第2項明定：⑴扣案附表二編號5電腦為被告賴柏誌記錄
    詐欺報酬計算所用之物（原審卷第569頁）應宣告沒收。⑵扣
    案附表二編號6至9之物均屬被告施柏均所有，編號6行動電
    話用與組織成員聯絡詐欺事宜；編號7至9金融卡是組織成員
    交付供作提領詐欺被害人匯入款項所用（卷第570頁）依刑
    法第38條第2項前段規定宣告沒收。⑶扣案附表二編號13、14
    行動電話分屬被告詹勝安、陳旻謙所有，供聯絡詐欺所用（
    原審卷第570頁）均應宣告沒收。２、犯罪所得，屬於犯罪行
    為人者，沒收，但有特別規定者，依其規定；前項沒收，於
    全部或一部不能沒收或不宜執行沒收時，追徵其價額；犯罪
    所得已實際合法發還被害人者，不予宣告沒收或追徵，刑法
    第38條之1第1項、第3項、第5項明文規定：⑴被告賴柏誌參
    與詐欺犯行之報酬為提款金額1%或2%，被告賴柏誌因附表一
    編號7至10、12各次詐欺犯行未扣案之犯罪所得，如附表三
    編號5至9「應沒收之物欄」所示。被告賴柏誌雖與附表一編
    號8被害人達成和解：但約定之給付期限尚未屆至，無從認
    定此部分犯罪所得已實際合法發還被害人，且被告賴柏誌未
    與附表一編號7、9、10、12各被害人達成和解，自無從認定
    被告賴柏誌因附表一編號7至10、12犯行之犯罪所得已經剝
    奪；若被告賴柏誌事後依和解筆錄約定履行給付，於執行程
    序中自得向執行檢察官主張該沒收裁判已全部或部分執行完
    畢，本判決就附表三編號5至9「應沒收之物欄」所載犯罪所
    得，均應依刑法第38條之1第1項前段規定宣告沒收，於全部
    或一部不能或不宜執行沒收時，應依同條第3項規定，追徵
    其價額。⑵被告施柏均供稱分擔車手期間，尚未領得報酬（
    偵19948卷第47至48、176頁，原審卷第80至81頁）檢察官並
    未舉證被告施柏均有實際取得犯罪所得，無從宣告沒收。⑶
    被告詹勝安、陳旻謙：①被告詹勝安供稱於109年11月15日及
    17日分擔收水，各日所得報酬均為2000元，其應沒收之犯罪
    所得如附表三編號27至31「應沒收之物欄」所示。②被告陳
    旻謙供稱分擔收水，獲得報酬1300或1400元（聲羈339卷第3
    2頁）依罪疑惟輕原則，認定其因該次犯行之犯罪所得1300
    元。③被告陳旻謙雖與被害人達成和解，約定分期賠償，有
    原審和解筆錄可憑（原審卷第429至436、549至552頁）因與
    被害人陳宇華約定之給付期限尚未屆至，無從認定此部分犯
    罪所得已實際合法發還被害人；若被告事後依和解筆錄約定
    履行給付，於執行程序中自得向執行檢察官主張該沒收裁判
    已全部或部分執行完畢，本判決就附表三編號33「應沒收之
    物欄」所載犯罪所得，仍應依刑法第38條之1第1項前段規定
    宣告沒收，全部或一部不能或不宜執行沒收時，依同條第3
    項規定，追徵其價額。３、被告賴柏誌未以附表二編號2行動
    電話聯絡詐欺犯行（原審卷第569頁）檢察官另未舉證此扣
    案物與本案之關聯，不宣告沒收。４、犯洗錢防制法第14條
    之罪，其所移轉、變更、掩飾、隱匿、收受、取得、持有、
    使用之財物或財產上利益，沒收之；犯第15條之罪，其所收
    受、持有、使用之財物或財產上利益，亦同，洗錢防制法第
    18條第1項明文規定；然查，被告等分擔車手、收水，領得
    被害人匯入之贓款後，已分別轉出，檢察官並未舉證被告等
    人除各自分得之不法所得外，就被害人匯入並遭提領之款項
    ，具有事實上管領、處分權限，並且附表一編號2、4所示被
    害人之匯入款已經圈存而無法提領，難認被告等人就此部分
    款項具有事實上管領處分權。因此被害人匯入附表一所示受
    款帳戶之款項，尚難依洗錢防制法第18條第1項或刑法第38
    條之1第1項前段規定對被告等人宣告沒收。經審理，原判決
    此部分認事用法均無不合。
二、檢察官上訴意旨略以：被告等人均年輕力壯，不循正途賺取所需，加入犯罪組織，危害社會經濟治安嚴重，原審量刑過輕。被告賴柏誌、詹勝安上訴分別請求就原判決未引用刑法第59條之罪均予酌減並從輕量刑；被告陳旻謙上訴辯稱原審未審酌販毒2千元，不法所得僅200元；未具體審酌行為次數、對象、金額及利得等量刑情狀，請求就所犯詐欺罪引用刑法第59條、從輕量刑。然查：(一)量刑輕重屬於法院職權行使，原判決已經於第27至30頁及三個附表，詳細論述量刑審酌而量定刑罰，所處之刑並無失出失入。被告陳旻謙上訴辯稱原審未具體審酌量刑情狀，不符合實際。(二)原判決已經詳述：１、被告詹勝安、陳旻謙所犯加重詐欺罪，因貪圖分擔收水之不法所得，使被害人遭受詐騙所受財產損失重大，該罪之法定最低度刑有期徒刑1年以上，依其等犯罪情節，難認有科以最低度刑仍嫌過重，足以引起一般同情而顯可憫恕事由，均無適用刑法第59條規定之餘地。至於其等雖然犯後態度尚稱良好，皆屬量刑審酌事項，尚非得據此認定顯可憫恕。被告陳旻謙之辯護人為被告陳旻謙辯稱參與詐欺、販毒犯行各僅1次，犯罪所得僅1300元、200元；被告詹勝安之辯護人以被告詹勝安年紀甚輕，智識程度不高，不了解社會現況，犯後坦承犯行，請求所犯加重詐欺罪併依刑法第59條規定酌減其刑，均無可採。2、被告賴柏誌貪圖詐欺及販毒之不法報酬，參與10次詐欺犯行，負責統籌聯絡車手、收水，使詐欺被害人蒙受鉅大損失；就毒品交易，分擔直接與購毒者接洽聯繫毒品交易內容，通知小蜜蜂送交毒品，居於毒品派貨者地位，非屬犯罪分工最外圍階層，增加毒品之流通性；又其另遭查獲持有多量愷他命，所為對社會秩序危害不輕，犯罪相關情狀，並無特殊原因、背景或環境，不足以引起一般同情；況且所犯加重詐欺罪法定最低度刑有期徒刑1年以上，所犯販賣第三級毒品、意圖販賣而持有第三級毒品罪，均經依毒品危害防制條例第17條第1項、第2項規定遞減輕其刑，法定最低刑度已經大幅降低，依其犯罪情節，均無過重之事實，並無適用刑法第59條規定之餘地。至於犯後坦承犯行，僅屬量刑參酌事由，已經審酌。(三)檢察官、被告賴柏誌、詹勝安及陳旻謙此部分上訴並未有更積極有利的事證，不足以推翻原判決的認定，均無理由，應予駁回。
柒、臺灣臺北地方法院檢察署110年度偵字第13211號將被害人黃
    碧虹等13人部分，對被告施柏均移送併案，請求併予審理；
    然查，被告施柏均所犯附表一各編號加重詐欺犯行，公訴意
    旨及原判決均認應分論併罰；併案內容各被害人與本案附表
    一被害人無一相同，不具有裁判上或實質上一罪關係，非屬
    本院審理範圍，應退由檢察官另為適法處理。
捌、被告施泓名於審理期日未在監在押，經合法傳喚，無正當理
    由未到庭，不待陳述直接判決。
據上論斷，依刑事訴訟法第368條、第369條第1項前段、第364條
、第299條第1項前段、第371條，判決如主文。
本案經檢察官郭千瑄提起公訴及移送併辦，檢察官郭季青提起上
訴，檢察官蔡麗清到庭執行職務。
中　　華　　民　　國　　110 　年　　10　　月　　14　　日
  　　　　　　　　　刑事第十四庭審判長法　官  黃斯偉
  　　　　　　　　　　　　　　  　　  法　官  許泰誠
    　　　　　　　　　　　　　　  　  法　官  郭豫珍
以上正本證明與原本無異。
如不服本判決，應於收受送達後20日內向本院提出上訴書狀，其
未敘述上訴之理由者並得於提起上訴後20日內向本院補提理由書
（均須按他造當事人之人數附繕本）「切勿逕送上級法院」。
                                      書記官  葉書豪
中　　華　　民　　國　　110 　年　　10　　月　　14　　日
附錄：本案論罪科刑法條全文　　　　　　　　　　　　　　
中華民國刑法第339 條之4 第1 項第2 款
犯第339 條詐欺罪而有下列情形之一者，處1 年以上7 年以下有
期徒刑，得併科1 百萬元以下罰金：
二、三人以上共同犯之。
洗錢防制法第14條第1 項、第2 項
有第2 條各款所列洗錢行為者，處7 年以下有期徒刑，併科新臺
幣5 百萬元以下罰金。
前項之未遂犯罰之。
組織犯罪防制條例第3 條第1 項
發起、主持、操縱或指揮犯罪組織者，處3 年以上10年以下有期
徒刑，得併科新臺幣1 億元以下罰金；參與者，處6 月以上5 年
以下有期徒刑，得併科新臺幣1 千萬元以下罰金。但參與情節輕
微者，得減輕或免除其刑。
毒品危害防制條例第4 條第3 項
製造、運輸、販賣第三級毒品者，處7 年以上有期徒刑，得併科
新臺幣1 千萬元以下罰金。
毒品危害防制條例第5 條第3 項
意圖販賣而持有第三級毒品者，處3 年以上10年以下有期徒刑，
得併科新臺幣3 百萬元以下罰金。
附表一：加重詐欺罪之犯罪事實及證據
編號 被害人        詐騙經過 匯款時、地、金額 受款帳戶 提款時、地、金額  車手  收水        證據  備註  1 盧姿芬 盧姿芬於109 年11月14日下午4 時14分許，在位於新北市○○區住處，接獲真實身分不詳之詐欺集團成年女性成員來電，對方佯稱係網路購物買家，因盧姿芬先前網路購物之送貨簽單有誤，將遭重複扣款，會通報金融機構處理等詞後，復於同日下午4時30分許，接獲另名真實身分不詳之詐欺集團成年男性成員來電，對方訛稱為淡水第一信用合作社職員，盧姿芬須依指示操作自動櫃員機，查詢是否已遭重複扣款等詞，致盧姿芬陷於錯誤，於右列匯款時、地，依指示操作自動櫃員機匯款，始悉受騙。 109年11月14日下午5時1分許，在新北市○○區○○路0段000號，匯款2萬9,985元（另支付手續費15元）。 楠梓郵局戶名熊彩竹、帳號00000000000000號帳戶。 109 年11月14日下午5 時9 分、10分許，在臺北市○○區○○街00號統一超商和業門市（起訴書誤載為和「葉」店，應予更正），分別提領2 萬0,005 元、1 萬0,005 元。 施柏均 賴柏誌 1.證人盧姿芬於警詢時所述（偵19948卷第76頁至第78頁）。 2.盧姿芬提供之通聯紀錄、淡水第一信用合作社自動櫃員機交易明細表（偵19948 卷第82頁至第85頁）。 3.左列受款帳戶交易清單（金訴卷第309 頁）。 4.提款明細表（偵19948 卷第73頁）。 5.提領地點監視器錄影畫面翻拍照片（偵19948 卷第57頁至第60頁）。 即起訴書附表一編號1 。  2 范氏如花 范氏如花於109 年11月12日下午5 時許，接獲真實身分不詳之詐欺集團成年成員來電，對方佯稱范氏如花先前網路購物設定交易方式錯誤，將由銀行協助解除分期付款設定等詞後，復接獲另名真實身分不詳之詐欺集團成年成員來電，對方訛稱係國泰世華銀行客服人員，范氏如花須依指示操作自動櫃員機，始可解除分期付款之錯誤設定等詞，致范氏如花陷於錯誤，於右列時、地，依指示操作自動櫃員機匯款，始悉受騙。 109年11月14日下午5時17分、33分許，在臺北市○○區○○路00號統一超商師大門市，先後匯款2萬9,985元（起訴書誤載為「2萬9,987元」，應予更正；另支付手續費15元）、1萬元（另支付手續費15元）。 楠梓郵局戶名熊彩竹、帳號00000000000000號帳戶。 左列受款帳戶經通報為警示帳戶，該筆款項遭圈存而未經提領。   1.證人范氏如花於警詢時所述（偵19948 卷第89頁至第91頁）。 2.范氏如花提供之中國信託銀行自動櫃員機交易明細（偵19948卷第96 頁）。 3.左列郵局受款帳戶交易清單（金訴卷第309 頁）。 4.左列第一銀行受款帳戶交易明細（偵2143卷第15頁，金訴卷第499 頁）。 5.提領明細（偵2143卷第13頁）。 6.提款地點監視器錄影畫面翻拍照片（偵2143卷第28頁下方至第31頁）。 即起訴書附表一編號1 、3。    109 年11月14日下午5時22分許，在統一超商師大門市，匯款8,080元（另支付手續費15元）。 第一銀行楠梓分行戶名熊彩竹、帳號00000000000 號帳戶。 109年11月14日下午5時40分、41分、42分許，在臺北市○○區○○○路0段000號豐年郵局，分別提領2萬元、2萬元、8,000元（含附表一編號3被害人匯入此受款帳戶之款項）。 施柏均 賴柏誌        109 年11月14日下午5 時58分許，在臺北市○○區○○○路0 段00號萊爾富北市北崗店，提領2萬元（含附表一編號3 被害人匯入此受款帳戶之款項）。      3 陳盈如 陳盈如於109 年11月14日下午4 時5 分許，接獲真實身分不詳之詐欺集團成年成員來電，對方佯稱係國泰世華銀行客服人員，因陳盈如先前以網路購物時，遭錯誤設定為分期付款，須依指示操作網路銀行，否則將遭連續扣款等詞，致陳盈如陷於錯誤，於右列時間，依指示操作網路銀行及存款機轉帳、存款，始悉受騙。 109 年11月14日下午4時58分許，網路轉帳3萬2,754 元。 第一銀行楠梓分行戶名熊彩竹、帳號00000000000 號帳戶。 陳盈如將3 萬2,754 元匯入左列受款帳戶後，於109 年11月14日下午5 時2 分、4 分許，在臺北市○○區○○路00○0 號統一超商泉源門市（起訴書誤載為「權元」門市，應予更正），分別提領2 萬元、1萬2,000 元。 施柏均 賴柏誌 1.證人陳盈如於警詢時所述（偵2143卷第59頁至第61頁）。 2.左列受款帳戶交易明細（偵2143卷第15頁，金訴卷第499 頁）。 3.提款明細（偵2143卷第13頁）。 4.提款地點監視器錄影畫面翻拍照片（偵2143卷第27頁至第31頁）。 即起訴書附表一編號3 。    109 年11月14日下午5時8 分許，網路轉帳2萬9,988 元。          109 年11月14日下午5時16分許，在臺北市○○區○○○路0 段00號元大銀行圓山分行，操作存款機存款2 萬9,985 元。            陳盈如將2 萬9,988 元、2 萬9,985 元匯入左列受款帳戶後，款項提領情形如附表一編號2 被害人匯入第一銀行受款帳戶之提款紀錄所示。      4 林湘𤤴 林湘𤤴於109 年11月14日下午5 時許，接獲真實身分不詳之詐欺集團成年成員來電，對方佯稱係品居家之客服人員，因電腦系統誤將林湘𤤴設定為超級會員將遭扣款，須依指示操作自動櫃員機，始可解除錯誤設定等詞，致林湘𤤴陷於錯誤，於右列時間，依指示操作自動櫃員機匯款，始悉受騙。 109 年11月14日下午5時30分許，匯款2 萬9,989 元。 楠梓郵局戶名熊彩竹、帳號00000000000000號帳戶。 左列受款帳戶經通報為警示帳戶，該筆款項遭圈存而未經提領。   1.證人林湘𤤴於警詢時所述（他5556卷第71頁）。 2.林湘𤤴提供之通聯紀錄（他5556卷第84頁至第85頁）。 3.林湘𤤴提供之郵政自動櫃員機交易明細表（他5556卷第76頁）。 4.左列受款帳戶交易清單（金訴卷第309 頁）。 即起訴書附表一編號1 。  5 陳宇華 陳宇華於109 年11月23日晚間9 時9 分許，在位於臺北市○○區住處，接獲真實身分不詳之詐欺集團成年成員來電，對方佯稱係東森購物職員，因陳宇華先前購物時遭設定為重複扣款，將通知銀行協助處理等詞後，復接獲另名真實身分不詳之詐欺集團成年成員來電，對方訛稱係台新銀行客服人員，陳宇華須依指示操作網路銀行，始可解除錯誤設定等詞，致陳宇華陷於錯誤，於右列時、地，依指示操作網路銀行轉帳，始悉受騙。 109 年11月23日晚間10時12分、14分許，在位於臺北市○○區住處，轉帳4 萬9,987 元、4 萬9,989元。 合庫中興分行戶名顏誌廷、帳號0000000000000 號帳戶。 109 年11月23日晚間10時23分6秒、55秒、24分許，在新北市○○區○○○路0段000 號合庫淡水分行，分別提領3 萬元、3 萬元、3 萬元。 施柏均 蕭棋文交予陳旻謙 1.證人陳宇華於警詢時所述（金訴卷第207 頁至第209 頁）。 2.陳宇華提供之通聯紀錄、網路轉帳明細（金訴卷第216頁、第218 頁）。 3.左列受款帳戶交易明細（金訴卷第423 頁）。 4.施柏均持用行動電話內名稱「一帆風順」通訊軟體對話群組之對話紀錄（他5556卷第25頁至第30頁）。 5.提款明細（金訴卷第525 頁）。 6.土地公廟、道路監視器錄影畫面翻拍照片（偵21027 卷第78頁至第83頁）。 即起訴書附表一編號2 。  6 王孟琪（起訴書誤載為王孟「棋」，應予更正） 王孟琪於109 年11月23日晚間10時許，接獲真實身分不詳之詐欺集團成年成員來電，對方佯稱王孟琪先前購物時，遭錯誤設定為批發商，如不取消設定將遭錯誤扣款等詞，致王孟琪陷於錯誤，於右列時間，依指示操作網路銀行轉帳，始悉受騙。 109 年11月23日晚間，轉帳2 萬9,985 元。 合庫中興分行戶名顏誌廷、帳號0000000000000 號帳戶。 109 年11月23日晚間10時37分、39分許，在新北市○○區○○路00○0 號統一超商布拉諾門市，分別提領2 萬0,005 元、1 萬9,005 元。 施柏均 蕭棋文 1.證人王孟琪於警詢時所述（金訴卷第221 頁）。 2.左列受款帳戶交易明細（金訴卷第423 頁）。 3.施柏均持用行動電話內名稱「一帆風順」通訊軟體對話群組之對話紀錄（他5556卷第25頁至第30頁）。 4.提款明細（金訴卷第525 頁）。 5.提領地點監視器錄影畫面翻拍照片（金訴卷第530 頁至第533 頁）。 6.土地公廟、道路監視器錄影畫面翻拍照片（偵21027 卷第78頁至第83頁）。 即起訴書附表一編號2 。  7 許民翰 許民翰於109 年11月16日晚間6 時6 分許，接獲真實身分不詳之詐欺集團成年男性成員來電，對方佯稱係網路購物賣家，因許民翰先前網路購物時遭錯誤設定，須依指示操作自動櫃員機，始可解除設定等詞，致許民翰陷於錯誤，於右列時、地，依指示操作自動櫃員機匯款，始悉受騙。 109 年11月16日晚間6時40分許，在臺南市○○區○○路000 號臺南應用科大，匯款2 萬9,985 元（另支付手續費15元）。 台北富邦商業銀行（下稱富邦銀行）戶名黃嘉曼、帳號00000000000000號帳戶。 109 年11月16日晚間7 時4 分許，在臺北市○○區○○街000 號全家超商中永店，提領2 萬0,005 元。 蕭棋文 賴柏誌 1.證人許民翰於警詢時所述（偵21027卷第153 頁至第155 頁）。 2.左列受款帳戶交易明細（偵2343卷第37頁）。 3.提款明細（偵21027 卷第84頁）。 4.提款地點監視器錄影畫面翻拍照片（偵21027 卷第65頁、偵2646卷第33頁上方、第34頁）。 即起訴書附表二編號1 。      109 年11月16日晚間7 時10分許，在臺北市○○區○○街000 號全家超商復中店，提領2 萬0,005 元。        109 年11月16日晚間7時3 分許，在臺南市○○區○○路000 號統一超商新家專門市，匯款2 萬6,985元（另支付手續費15元）。            109 年11月16日晚間7 時12分許，在臺北市○○區○○街000 號北投區農會大屯分部（起訴書誤載為「北屯農會」，應予更正），提領2 萬0,005 元。      8 紀人豪 紀人豪於109 年11月16日晚間7 時許，在位於臺南市○○區之工作地點，接獲真實身分不詳之詐欺集團成年成員來電，對方佯稱係網路購物平台之客服人員，紀人豪先前購物時，遭錯誤設定購物數量，將由金融機構協助處理等詞後，復接獲另名真實身分不詳之詐欺集團成年成員來電，對方訛稱係郵局客服人員，紀人豪須依指示操作網路銀行，始可解除錯誤設定等詞，致紀人豪陷於錯誤，於右列時間，依指示操作網路銀行轉帳，始悉受騙。 109 年11月16日晚間7時34分、37分、45分許，分別轉帳2 萬9,985元、2,985元（另支付手續費15元）、5,123元。 富邦銀行戶名黃嘉曼、帳號00000000000000號帳戶。 109 年11月16日晚間7 時42分17秒、59秒、8 時許，在臺北市○○區○○路0 段0 號全家超商永興店，分別提領2 萬0,005 元、2 萬0,005 元、5,005 元。 蕭棋文 賴柏誌 1.證人紀人豪於警詢時所述（偵2343卷第39頁至第41頁）。 2.紀人豪提供之轉帳明細（偵2343卷第44頁至第46頁）。 3.左列受款帳戶交易明細（偵2343卷第37頁）。 4.提款明細（偵2143卷第13頁）。 5.提款地點監視器錄影畫面翻拍照片（偵21027 卷第66頁下方、第67頁上方、第68頁上方）。 即起訴書附表二編號1 。  9 林奇宏 林奇宏於109 年11月16日晚間7 時17分許，接獲真實身分不詳之詐欺集團成年成員來電，對方佯稱係網路購物賣家，因林奇宏之購物數量遭錯誤設定，將由郵局協助處理等詞後，復於同日晚間7 時30分許，接獲另名真實身分不詳之詐欺集團成年成員來電，對方訛稱係郵局客服人員，林奇宏須依指示操作自動櫃員機，始可解除錯誤設定等詞，致林奇宏陷於錯誤，於右列時間，依指示操作自動櫃員機匯款，始悉受騙。 109 年11月16日晚間7時59分、8時1 分、3分許，分別匯款4,101元、3,101元（另支付手續費15元）、1,301元（另支付手續費15元）。 富邦銀行戶名黃嘉曼、帳號00000000000000號帳戶。 109 年11月16日晚間8 時14分許，在臺北市○○區○○○路0 段00號統一超商政戰店，提領8,005 元。 蕭棋文 賴柏誌 1.證人林奇宏於警詢時所述（偵21027卷第151 頁至第152 頁）。 2.林奇宏提供之通聯紀錄、郵政自動櫃員機交易明細表（偵2343卷第70頁、第72頁）。 3.左列受款帳戶交易明細（偵2343卷第37頁）。 4.提款明細（偵21027 卷第13頁）。 5.提款地點監視器錄影畫面翻拍照片（偵21027 卷第69頁、偵2343卷第33頁至第36頁）。 即起訴書附表二編號1 。      109 年11月16日晚間8 時43分許，在臺北市○○區○○○路0 段00號全家超商文化店，提領1 萬4,005 元（含附表一編號10被害人匯入之款項）。      10 陳詩瑜 陳詩瑜於109 年11月16日晚間8 時2 分許，在位於臺中市○○區住處，接獲真實身分不詳之詐欺集團成年成員來電，對方佯稱係拍賣網站之倉管人員，陳詩瑜因遭錯誤設定為批發商，將由郵局協助處理等詞後，復於同日晚間8時19分許，接獲另名真實身分不詳之詐欺集團成年成員來電，對方訛稱係郵局客服人員，陳詩瑜須依指示操作網路銀行，始可解除錯誤設定等詞，致陳詩瑜陷於錯誤，於右列時間，依指示操作網路銀行轉帳，始悉受騙。 109 年11月16日晚間8時35分許，轉帳1 萬2,985 元（另支付手續費15元）。 富邦銀行戶名黃嘉曼、帳號00000000000000號帳戶。 如附表一編號9所示。 蕭棋文 賴柏誌 1.證人陳詩瑜於警詢時所述（偵21027卷第147 頁至第149 頁）。 2.陳詩瑜提供之通聯紀錄、轉帳紀錄（偵2343卷第57頁）。 3.左列受款帳戶交易明細（偵2343卷第37頁）。 4.提款明細（偵21027 卷第13頁）。 5.提款地點監視器錄影畫面翻拍照片（偵21027 卷第69頁下方、偵2343卷第35頁至第36頁）。 即起訴書附表二編號1 。  11 楊雅婷 楊雅婷於109 年11月22日下午3 時10分許，在位於高雄市○○區住處，接獲真實身分不詳之詐欺集團成年女性成員來電，對方佯稱係網路購物平台客服人員，因作業疏失，楊雅婷將遭連續扣款，會由郵局協助處理等詞後，復接獲另名真實身分不詳之詐欺集團成年男性成員來電，對方訛稱係郵局客服人員，楊雅婷須依指示操作自動櫃員機，始可解除錯誤設定等詞，致楊雅婷陷於錯誤，於右列時間，依指示操作自動櫃員機匯款，始悉受騙。 109 年11月22日下午4時5 分許，匯款2 萬9,983 元（另支付手續費15元）。 新光銀行戶名吳健維、帳號0000000000000號帳戶。 109 年11月22日下午4 時26分許，在臺北市○○區○○街0 號全家超商振華店，提領2 萬0,005元。 蕭棋文 施泓名 1.證人楊雅婷於警詢時所述（偵199484卷第137 頁至第139 頁）。 2.楊雅婷提供之郵政自動櫃員機交易明細表（偵19948卷第147 頁）。 3.左列受款帳戶交易明細（偵1280卷第11頁）。 4.提款明細（偵21027 卷第85頁）。 5.提款地點監視器錄影畫面翻拍照片（偵21027 卷第74頁下方至第75頁上方）。 6.道路監視器錄影畫面翻拍照片（偵21027 卷第76頁下方至第77頁）。 即起訴書附表二編號2 。      109 年11月22日下午4 時30分許，在臺北市○○區○○街00號統一超商懷德店，提領1 萬0,005元（起訴書誤載為「1 萬5,000元」，應予更正）。      12 黃黌允 黃黌允於109 年11月15日下午5 時29分許，在臺南市○○區，接獲真實身分不詳之詐欺集團成年成員來電，對方佯稱因黃黌允先前網路購物遭錯誤設定為連續扣款等詞後，復接獲另名真實身分不詳之詐欺集團成年成員來電，對方訛稱係郵局客服人員，黃黌允須依指示操作網路銀行，始可取消錯誤設定等詞，致黃黌允陷於錯誤，於右列時間，依指示操作網路銀行及自動櫃員機轉帳匯款，始悉受騙。 109 年11月15日晚間6時8 分、10分許，操作網路銀行分別轉帳4 萬9,985 元、4 萬9,985元。 屏東歸來郵局戶名管美香、帳號000000000000號帳戶。 109 年11月15日（起訴書誤載為「17日」，業經公訴檢察官更正）晚間6 時19分、21分許，在臺北市○○區○○○路0 號北投文化郵局，分別提領6 萬元、4 萬元。 不詳之成年人 詹勝安交予賴柏誌 1.證人黃黌允於警詢時所述（偵5270卷第60頁至第62頁）。 2.黃黌允提供之網路轉帳紀錄、郵政自動櫃員機交易明細表（偵5270卷第65頁）。 3.左列受款帳戶交易清單（金訴卷第313 頁）。 4.提款明細（偵21024 卷第31頁）。 5.提款、交款地點監視器錄影畫面翻拍照片（偵21024 卷第25頁至第30頁）。 即起訴書附表三編號1 。    109 年11月15日晚間6時41分許，在臺南市○○區○○路000 號關廟郵局，操作自動櫃員機匯款2 萬9,985 元。            109 年11月15日晚間6 時51分許，在臺北市○○區○○路000 號北投奇岩郵局，提領3 萬元。      13 黃彩鳳 黃彩鳳於109 年11月15日晚間6 時29分許，接獲真實身分不詳之詐欺集團成年成員來電，對方佯稱黃彩鳳先前網路購物時，因系統設定錯誤，將遭連續扣款等詞後，復接獲另名真實身分不詳之詐欺集團成年成員來電，對方訛稱係銀行人員，黃彩鳳須依指示操作自動櫃員機，始可解除錯誤設定等詞，致黃彩鳳陷於錯誤，於右列時、地，依指示操作自動櫃員機匯款，始悉受騙。 109 年11月15日晚間7時5 分許，在桃園市○○區○○路000 號大溪郵局，匯款1 萬9,985元。 屏東歸來郵局戶名管美香、帳號000000000000號帳戶（起訴書誤載為「帳號00000000000000000 號帳戶」，業經公訴檢察官更正）。 109 年11月15日晚間7 時14分許，在北投奇岩郵局，提領2 萬元。 不詳之成年人 詹勝安交予賴柏誌 1.證人黃彩鳳於警詢時所述（偵5270卷第54頁至第56頁）。 2.黃彩鳳提供之郵政自動櫃員機交易明細表（偵5270卷第57頁）。 3.左列受款帳戶交易清單（金訴卷第313 頁）。 4.提款明細（偵21024 卷第31頁）。 5.提款、交款地點監視器錄影畫面翻拍照片（偵21024 卷第26頁至第30頁）。 即起訴書附表三編號2 。  14 吳漢興 吳漢興於109 年11月17日晚間5 時52分許，在位於桃園市○○區之宿舍，接獲真實身分不詳之詐欺集團成年女性成員來電，對方佯稱吳漢興先前網路購物時，遭錯誤設定為多筆訂單等詞後，復接獲另名真實身分不詳之詐欺集團成年男性成員來電，對方訛稱吳漢興須依指示操作自動櫃員機，始可取消錯誤設定等詞，致吳漢興陷於錯誤，於右列時、地，依指示操作自動櫃員機匯款，始悉受騙。 109 年11月17日晚間6時29分許，在桃園市○○區○○00○0 號全家超商大溪松樹店，匯款2 萬9,985元（另支付手續費15元）。 內埔水門郵局戶名林尹茜、帳號000000000000號帳戶。 109 年11月17日晚間6 時37分、38分、39分許，在臺北市○○區○○○路0 段000 號北投豐年郵局，分別提領3,000 元、2 萬元、6,900 元。 不詳之成年人 詹勝安 1.證人吳漢興於警詢時所述（偵5270卷第86頁至第88頁）。 2.吳漢興提供之通聯紀錄（偵5270卷第90頁）。 3.左列受款帳戶交易清單（金訴卷第317 頁）。 4.提款明細（偵21024 卷第40頁）。 5.提款、交款地點監視器錄影畫面翻拍照片（偵21024 卷第33頁至第34頁上方、第36頁至第38頁）。 即起訴書附表三編號3 。  15 簡靖昌 簡靖昌於109 年11月17日晚間8 時2 分許，接獲真實身分不詳之詐欺集團成年成員來電，對方佯稱簡靖昌先前購物時，遭錯誤設定為批發商等詞後，復接獲另名真實身分不詳之詐欺集團成年成員來電，對方訛稱係郵局客服人員，簡靖昌須依指示操作自動櫃員機，始可解除錯誤設定等詞，致簡靖昌陷於錯誤，於右列時、地，依指示操作自動櫃員機匯款，始悉受騙。 109 年11月17日晚間8時33分、35分許，在新北市○○區○○路000號港尾郵局，分別匯款2 萬7,112元、2 萬9,985 元。 淡水水碓郵局戶名謝維恩、帳號00000000000000號帳戶。 109 年11月17日晚間8 時38分許，在臺北市○○區○○街000 號北投山腳郵局，提領5 萬7,000元。 不詳之成年人 詹勝安 1.證人簡靖昌於警詢時所述（偵5270卷第97頁至第99頁）。 2.簡靖昌提供之對話紀錄、存摺封面影本、郵政自動櫃員機交易明細表（偵5270卷第106 頁、第107 頁、第110頁至第111 頁）。 3.左列受款帳戶交易清單（金訴卷第321 頁）。 4.提款明細（偵21024 卷第40頁）。 5.提款、交款地點監視器錄影畫面翻拍照片（偵21024 卷第34頁下方、第36頁至第38頁）。 即起訴書附表三編號4 。  16 梁蕙明 梁蕙明於109 年11月17日晚間7 時49分許，接獲真實身分不詳之詐欺集團成年成員來電，對方佯稱係網路購物平台之客服人員，因梁蕙明先前購物時簽錯單據，將遭錯誤扣款，須依指示操作網路匯款平台，始可解除錯誤設定等詞，致梁蕙明陷於錯誤，於右列時間，依指示操作網路匯款平台匯款，始悉受騙。 109 年11月17日晚間8時38分許，匯款2 萬9,985 元。 淡水水碓郵局戶名謝維恩、帳號00000000000000號帳戶。 109 年11月17日晚間8 時43分許，在北投山腳郵局，提領3 萬元。 不詳之成年人 詹勝安 1.證人梁蕙明於警詢時所述（偵5270卷第70頁至第72頁）。 2.梁蕙明提供之通話紀錄、存摺影本、匯款明細（偵5270卷第81頁、第83頁、第84頁）。 3.左列受款帳戶交易清單（金訴卷第321 頁）。 4.提款明細（偵21024 卷第40頁）。 5.提款、交款地點監視器錄影畫面翻拍照片（偵21024 卷第35頁上方、第36頁至第38頁）。 即起訴書附表三編號4 。 
附表二：扣案物明細
編號               扣案物 所/持有人         數　　量  1 IPHONE 8 PLUS 行動電話（含0000000000號SIM卡） 賴柏誌 1 支  2 IPHONE行動電話（含0000000000號SIM 卡） 賴柏誌 1 支  3 第三級毒品愷他命 賴柏誌 驗餘淨重33.2426公克（含包裝袋51個）  4 電子磅秤 賴柏誌 1 台  5 HUAWEI平板電腦 賴柏誌 1 台  6 IPHONE 7 PLUS 行動電話（含0000000000號SIM卡） 施柏均 1 支  7 第一銀行卡號00000000000 號金融卡 施柏均 1 張  8 新光銀行卡號0000000000000000號金融卡 施柏均 1 張  9 合庫卡號0000000000000 號金融卡 施柏均 1 張  10 SAMSUNG 行動電話（含0000000000號SIM 卡） 蕭棋文 1 支  11 安非他命夾鏈袋 蕭棋文 1 只  12 吸食器 蕭棋文 1 組  13 IPHONE 11 PRO MAX 行動電話（含0000000000號SIM卡） 詹勝安 1 支  14 IPHONE 8行動電話（含0000000000號SIM 卡） 陳旻謙 1 支 
附表三：罪刑及沒收
編號 被　告    犯罪事實  罪　　名   宣告刑       　應沒收物  1 賴柏誌 犯罪事實欄一及附表一編號1  三人以上共同詐欺取財罪 處有期徒刑壹年壹月   2 賴柏誌 犯罪事實欄一及附表一編號2  三人以上共同詐欺取財罪 處有期徒刑壹年叁月 未扣案犯罪所得壹佰陸拾元  3 賴柏誌 犯罪事實欄一及附表一編號3  三人以上共同詐欺取財罪 處有期徒刑壹年貳月   4 賴柏誌 犯罪事實欄一及附表一編號4  三人以上共同詐欺取財罪 處有期徒刑壹年壹月   5 賴柏誌 犯罪事實欄一及附表一編號7  三人以上共同詐欺取財罪 處有期徒刑壹年叁月 未扣案犯罪所得壹仟貳佰元  6 賴柏誌 犯罪事實欄一及附表一編號8  三人以上共同詐欺取財罪 處有期徒刑壹年叁月 未扣案犯罪所得玖佰元  7 賴柏誌 犯罪事實欄一及附表一編號9  三人以上共同詐欺取財罪 處有期徒刑壹年叁月 未扣案犯罪所得肆佰肆拾元  8 賴柏誌 犯罪事實欄一及附表一編號10 三人以上共同詐欺取財罪 處有期徒刑壹年叁月   9 賴柏誌 犯罪事實欄一及附表一編號12 三人以上共同詐欺取財罪 處有期徒刑壹年肆月 未扣案犯罪所得壹仟叁佰元  10 賴柏誌 犯罪事實欄一及附表一編號13 三人以上共同詐欺取財罪 處有期徒刑壹年貳月   11 賴柏誌 犯罪事實欄一（四） 共同販賣第三級毒品 處有期徒刑叁年肆月 附表二編號1 、4 扣案物及未扣案犯罪所得伍佰元  12 賴柏誌 犯罪事實欄一（五） 共同意圖販賣而持有第三級毒品 處有期徒刑壹年貳月 附表二編號3 扣案毒品  13 施柏均 犯罪事實欄一及附表一編號1  三人以上共同詐欺取財罪 處有期徒刑壹年貳月   14 施柏均 犯罪事實欄一及附表一編號2  三人以上共同詐欺取財罪 處有期徒刑壹年貳月   15 施柏均 犯罪事實欄一及附表一編號3 三人以上共同詐欺取財罪 處有期徒刑壹年叁月   16 施柏均 犯罪事實欄一及附表一編號4  三人以上共同詐欺取財罪 處有期徒刑壹年貳月   17 施柏均 犯罪事實欄一及附表一編號5  三人以上共同詐欺取財罪 處有期徒刑壹年叁月   18 施柏均 犯罪事實欄一及附表一編號6  三人以上共同詐欺取財罪 處有期徒刑壹年貳月   19 蕭棋文 犯罪事實欄一及附表一編號5  三人以上共同詐欺取財罪，累犯 處有期徒刑壹年肆月 未扣案犯罪所得叁仟元  20 蕭棋文 犯罪事實欄一及附表一編號6  三人以上共同詐欺取財罪，累犯 處有期徒刑壹年叁月   21 蕭棋文 犯罪事實欄一及附表一編號7  三人以上共同詐欺取財罪，累犯 處有期徒刑壹年肆月 未扣案犯罪所得肆仟元  22 蕭棋文 犯罪事實欄一及附表一編號8  三人以上共同詐欺取財罪，累犯 處有期徒刑壹年肆月   23 蕭棋文 犯罪事實欄一及附表一編號9  三人以上共同詐欺取財罪，累犯 處有期徒刑壹年肆月   24 蕭棋文 犯罪事實欄一及附表一編號10 三人以上共同詐欺取財罪，累犯 處有期徒刑壹年肆月   25 蕭棋文 犯罪事實欄一及附表一編號11 三人以上共同詐欺取財罪，累犯 處有期徒刑壹年叁月 未扣案犯罪所得叁仟元  26 施泓名 犯罪事實欄一及附表一編號11 三人以上共同詐欺取財罪，累犯 處有期徒刑壹年伍月 未扣案犯罪所得伍仟元  27 詹勝安 犯罪事實欄一及附表一編號12 三人以上共同詐欺取財罪 處有期徒刑壹年叁月 未扣案犯罪所得貳仟元  28 詹勝安 犯罪事實欄一及附表一編號13 三人以上共同詐欺取財罪 處有期徒刑壹年貳月   29 詹勝安 犯罪事實欄一及附表一編號14 三人以上共同詐欺取財罪 處有期徒刑壹年貳月 未扣案犯罪所得貳仟元  30 詹勝安 犯罪事實欄一及附表一編號15 三人以上共同詐欺取財罪 處有期徒刑壹年貳月   31 詹勝安 犯罪事實欄一及附表一編號16 三人以上共同詐欺取財罪 處有期徒刑壹年貳月   32 詹勝安 犯罪事實欄一（二） 共同販賣第三級毒品 處有期徒刑貳年 未扣案犯罪所得肆佰元  33 陳旻謙 犯罪事實欄一及附表一編號5 三人以上共同詐欺取財罪 處有期徒刑壹年叁月 未扣案犯罪所得壹仟叁佰元  34 陳旻謙 犯罪事實欄一（三） 共同販賣第三級毒品 處有期徒刑叁年柒月 未扣案犯罪所得貳佰元